【裁判字號】    91,訴,2523
【裁判日期】    920620
【裁判案由】    違反藥事法等
【裁判全文】
臺灣高雄地方法院刑事判決                        九十一年度訴字第二五二三號
    公  訴  人  臺灣高雄地方法院檢察署檢察官
    被      告  乙○○
    選任辯護人  江雍正律師
                吳世敏律師
                陳慧錚律師
右列被告因違反藥事法案件，經檢察官提起公訴（九十一年度偵字第七六六八號），
本院判決如左：
    主  文
乙○○連續明知為偽藥而販賣，處有期徒刑拾月。緩刑參年。
仿冒「銀寶善存」綜合維他命藥品捌瓶均沒收。
    事  實
一、乙○○係位於高雄市新興區○○○路一七三號「南星藥局」之負責人，負責經營
    「南星藥局」藥品之買賣，本身具有藥劑師資格長達二十餘年，且「南星藥局」
    係高雄市著名之經營國內外藥品買賣之店，乙○○基於本身藥劑師資格及長久以
    來經營國內外藥品買賣之經歷，對於藥品之真偽具有判斷之知識，其並知悉「Ｓ
    ＩＬＶＥＲ  ＣＥＮＴＲＵＭ」（中文譯名「銀寶善存」，以下直接稱「銀寶善
    存」）綜合維他命藥品係美商美國氰胺股份有限公司（下稱美國氰胺公司）所生
    產之藥品，且如附表所示「ＣＥＮＴＲＵＭ」註冊商標圖樣，係向經濟部智慧財
    產局註冊取得使用於西藥、綜合維他命及礦物質製劑、醫療補助用營養製劑等商
    品之商標專用權，其專用期間自民國七十二年十二月十六日起至九十八年九月三
    十日止，並於八十八年十月一日起至九十八年九月三十日止，授權予臺灣氰胺股
    份有限公司（下稱臺灣氰胺公司）使用，且美國氰胺公司尚將該「ＣＥＮＴＲＵ
    Ｍ」註冊商標圖樣使用於上開「銀寶善存」綜合維他命藥品（下稱「銀寶善存」
    維他命藥）上，為相關大眾所共知之商標圖樣，任何人未經該等商標專用權人之
    同意或授權，不得於同一商品或類似商品，使用相同或近似於此等註冊商標商品
    ，或將此商品販賣，且乙○○亦明知在高雄市鹽埕區開設「晟陽商行」之蕭坤益
    向不詳姓名船員收購之標示為美國氰胺公司生產之「銀寶善存」二百二十粒裝、
    其上印有使用如附表所示「ＣＥＮＴＲＵＭ」註冊商標圖樣之標帖、說明書於藥
    瓶上之藥（標帖及說明書上各使用「ＣＥＮＴＲＵＭ」註冊商標圖樣一次），係
    由不詳姓名者製造，意圖欺騙他人使用相同於「ＣＥＮＴＲＵＭ」註冊商標圖樣
    於該商標圖樣指定使用之商品（下稱仿冒「銀寶善存」維他命藥），並藉在標帖
    及說明書上使用「ＣＥＮＴＲＵＭ」註冊商標圖樣而表彰係由美國氰胺公司生產
    之「銀寶善存」維他命藥之意，且係未經核准擅自製造之偽藥，竟仍基於轉賣牟
    利之概括犯意，於九十一年年初某日，以每瓶新台幣（下同）七百五十元之價格
    ，向蕭坤益購入仿冒「銀寶善存」維他命藥後，並待有客戶至「南星藥局」欲購
    買美國氰胺公司生產之「銀寶善存」時，即先後多次趁機或利用「南星藥局」內
    不知情之不詳姓名成年店員將該仿冒「銀寶善存」維他命藥以每瓶九百五十元之
    價格售出交付而藉以賺取差價牟利，足生損害於美國氰胺公司之權益。嗣經臺灣
    氰胺公司委託之市調人員馬小華於九十一年二月二十一日下午五時許至南星藥局
    向不詳姓名店員以每瓶九百五十元之價格購得上開仿冒「銀寶善存」維他命藥三
    瓶，並同經另一名市調人員於同年四月三日某時再至南星藥局向不詳姓名店員以
    每瓶九百五十元之價格購得上開仿冒「銀寶善存」維他命藥一瓶後報警，經警於
    九十一年四月四日下午一時三十分許搜索「南星藥局」，於該藥局一樓販賣藥品
    店面後方隔開之房間之置物箱內，查獲仿冒「銀寶善存」維他命藥四瓶。
二、案經高雄縣政府警察局鳳山分局報請臺灣高雄地方法院檢察署檢察官偵查起訴。
    理  由
一、訊據被告乙○○對於右揭負責經營「南星藥局」買賣藥品之業務，本身具有二十
    餘年之藥劑師資格，且知如附表所示之「ＣＥＮＴＲＵＭ」註冊商標圖樣係美國
    氰胺公司取得商標專用權並使用於該公司生產之「銀寶善存」維他命藥上，再其
    曾於九十一年初以每瓶七百五十元之價格向蕭坤益買得標示為美國氰胺公司生產
    之「銀寶善存」二百二十粒裝、其上印有使用如附表所示「ＣＥＮＴＲＵＭ」註
    冊商標圖樣之標帖、說明書於藥瓶上之維他命藥，且告訴人臺灣氰胺公司委託之
    市調人員曾於九十一年二月二十一日下午五時許、同年四月三日某時自「南星藥
    局」購得及於同年四月四日下午一時三十分經警在「南星藥局」一樓販賣藥品店
    面後方隔開之房間之置物箱內查獲上揭向蕭坤益買得之「銀寶善存」維他命藥等
    情，固均不為爭執，惟矢口否認犯行，並辯稱：前揭向蕭坤益買得之「銀寶善存
    」維他命藥，係屬水貨而非偽藥，且該維他命藥係供伊之父親食用而非供販售所
    用，再係「南星藥局」內之店員將該維他命藥對外賣出，伊並不知情云云。經查
    ：
    (1)如附表所示之「ＣＥＮＴＲＵＭ」註冊商標圖樣，係美國氰胺公司取得商標專
      用權並使用於該公司生產之「銀寶善存」維他命藥品上之情，為告訴人之代理
      人甲○○所陳外，並有商標註冊證及告訴人提出之美國氰胺公司生產之「銀寶
      善存」維他命藥品相片二幀可稽（見警卷第二十三頁至第二十五頁、第二十八
      頁），再蕭坤益曾於以每瓶七百五十元之價格將自不詳船員處收購之標示為美
      國氰胺公司生產之「銀寶善存」二百二十粒裝、其上印有使用如附表所示「Ｃ
      ＥＮＴＲＵＭ」註冊商標圖樣之標帖、說明書於瓶罐上之維他命藥於九十一年
      年初賣予被告，且告訴人委託之市調人員曾於九十一年二月二十一日、同年四
      月三日同以每瓶九百五十元之價格在「南星藥局」購得上開被告向蕭坤益買入
      之「銀寶善存」維他命藥等情，除為證人蕭坤益（見審理卷第四十八頁）及告
      訴人委託之市調人員馬小華陳稱外（蕭坤益所陳見審理卷第四十八頁，馬小華
      所陳見偵查卷第三十頁背面），並有上開市調人員於九十一年二月二十一日及
      同年四月三日同以每瓶九百五十元之價格，在「南星藥局」分別購得上開被告
      向蕭坤益買入之「銀寶善存」維他命藥各三瓶及一瓶之編號ＬＬ000000
      00號及ＭＫ00000000號統一發票各一紙，以及現場查獲相片四幀可
      憑（分見警卷第十七頁、第十八頁、第二十九頁、及偵查卷第三十八頁），復
      有告訴人提出前揭於九十一年二月二十一日在「南星藥局」購得之「銀寶善存
      」維他命藥一瓶，以及於同年四月四日在「南星藥局」一樓販賣藥品店面後方
      隔開之房間之置物箱內查獲之被告向蕭坤益購得之「銀寶善存」維他命藥四瓶
      扣案為證。
    (2)再經告訴人將上開由市調人員自「南星藥局」購得之「銀寶善存」維他命藥其
      中一瓶送交美國氰胺公司檢驗，發現該藥所使用之標帖印刷較模糊，標示之批
      次號為「４７６─５３８」，有效日期為西元二００四年十二月，然該批次號
      對應真正由美國氰胺公司生產之「銀寶善存」維他命藥，應是一百顆粒裝且有
      效日期為西元二００二年九月之藥，再「南星藥局」購得之「銀寶善存」維他
      命藥上附有真正「銀寶善存」維他命藥未有之防止兒童開啟裝置之瓶蓋，又成
      分表上之英文字「ｎｕｔｒｉｔｉｏｎａｌ」拼錯成「ｎｔｒｉｔｉｏｎａｌ
      」，且藥錠並無正常「銀寶善存」維他命藥之氣味，顆粒較大，藥錠核心並未
      含有Ｂｅｔａ─Ｃａｒｏｔｅｎ及Ｌｕｔｅｉｎ等成分之情，有該美國氰胺公
      司出具之化驗室報告（ＬＡＢＯＲＡＴＯＲＹＲＥＰＯＲＴ）一份在卷可參（
      見警卷第三十一頁至第三十六頁）；次經本院勘驗前開在「南星藥局」購得之
      「銀寶善存」維他命藥一瓶和查扣之「銀寶善存」維他命藥四瓶、告訴人提出
      之美國氰胺公司生產之「銀寶善存」維他命藥真品（下稱告訴人提出之真品）
      ，以及被告提出之九十一年五月間委託他人在美國購買之「銀寶善存」維他命
      藥真品二瓶（下稱被告提出之真品一之Ａ、Ｂ）、同年五月十六日在美國好市
      多購買之「銀寶善存」維他命藥真品一瓶（下稱被告提出之真品二）和同年五
      月十七日在美國ＲＩＴＥＡＩＤ商店購買之「銀寶善存」維他命藥真品一瓶（
      下稱被告提出之真品三）等藥之藥瓶外觀，發現：上開在「南星藥局」購得
      之「銀寶善存」維他命藥，其上「Ｃｅｎｔｒｕｍ」商標圖樣印刷與在「南星
      藥局」查獲之四瓶「銀寶善存」維他命藥商標完全相同，且上開藥瓶之「Ｃｅ
      ｎｔｒｕｍ」及下方「ＳＩＬＶＥＲ」之字體均為正體而非傾斜之字體，瓶蓋
      上亦均貼有「＄１０００、０５」之標籤，且藥品成份表上之英文字均印為「
      ｎｔｒｉｔｏｎａｌ」，再條碼均為「00000000000（中間均無槓
      線）」，而條碼旁之批次號均為「４７６─５３８」，使用期限均為「ＤＥＣ
      ０４」被告提出之真品一之Ａ其上之「Ｃｅｎｔｒｕｍ」「ＳＩＬＶＥＲ」
      之字體為正體而非斜體字、條碼為０００５─４１７７─９０２、條碼旁之批
      次號為４７９─５４６、有效日期ＮＯＶ０２、藥品成份表上之英文字為「ｎ
      ｕｔｒｉｔｉｏｎａｌ」，而被告提出之真品一之Ｂ其上之「Ｃｅｎｔｒｕｍ
      」「ＳＩＬＶＥＲ」之字體為斜體字、條碼為０００５─４１７７─９０２、
      批次號為４８６─４８６、有效日期ＤＥＣ０３、藥品成份表上無英文字「ｎ
      ｕｔｒｉｔｉｏｎａｌ」或「ｎｔｒｉｏｎａｌ」，被告提出之真品二其上之
      「Ｃｅｎｔｒｕｍ」「ＳＩＬＶＥＲ」之字體為斜體字、條碼為０００５─４
      １７７─９０２、批次號為４８７─２２１、有效日期ＦＥＢ０４、製作日期
      ＦＥＢ０２、藥品成份表上無英文字「ｎｕｔｒｉｔｉｏｎａｌ」或「ｎｔｒ
      ｉｏｎａｌ」，被告提出之真品三其上之「Ｃｅｎｔｒｕｍ」「ＳＩＬＶＥＲ
      」字體為斜體字、條碼為０００５─４１７７─９０２、批次號為４８７─２
      １９、有效日期ＦＥＢ０４、製作日期ＦＥＢ０２。告訴人提出之真品，其
      上「Ｃｅｎｔｒｕｍ」「ＳＩＬＶＥＲ」之字均為斜體字，與上開被告提出之
      真品一之Ｂ、真品二及真品三之「Ｃｅｎｔｒｕｍ」「ＳＩＬＶＥＲ」字體相
      同，條碼為０００５─４１７７─９０２、批次號為４８７─５６９、有效日
      期ＪＡＮ０４、生產日期ＭＡＲ０２，藥品成份表上無「ｎｕｔｒｉｔｉｏｎ
      ａｌ」或「ｎｔｒｉｏｎａｌ」等情，有本院勘驗筆錄可稽（見審理卷第五十
      二頁至第五十四頁），且復將上開勘驗之藥送交行政院衛生署食品檢驗局檢驗
      結果，在南星藥局購得之「銀寶善存」維他命藥和查扣之「銀寶善存」維他命
      藥，其內含之藥錠為灰藍色橢圓形膜衣錠，且藥錠含有之「Ｎｉｃｏｔｉｎａ
      ｍｉｄｅ」、「Ｐｙｒｉｄｏｘｉｎ」及「Ｔｈｉａｍｉｎｅ」之成分量均較
      標示之成分量為低（在「南星藥局」購得之「銀寶善存」維他命藥之藥錠含有
      之「Ｎｉｃｏｔｉｎａｍｉｄｅ」之成分量為標示量之３９．４％、「Ｐｙｒ
      ｉｄｏｘｉｎ」之成分量為標示量之５３．９％、「Ｔｈｉａｍｉｎｅ」之成
      分量為標示量之４８．２％，查扣之「銀寶善存」維他命藥之藥錠含有之「Ｎ
      ｉｃｏｔｉｎａｍｉｄｅ」之成分量為標示量之３７．４％、「Ｐｙｒｉｄｏ
      ｘｉｎ」之成分量為標示量之４３．３％、「Ｔｈｉａｍｉｎｅ」之成分量為
      標示量之４２．３％），而其餘告訴人提出之真品及被告提出之真品一之Ａ、
      Ｂ、真品二、三所含之藥錠為灰白色橢圓形膜衣錠，且藥錠所含之「Ｎｉｃｏ
      ｔｉｎａｍｉｄｅ」、「Ｐｙｒｉｄｏｘｉｎ」及「Ｔｈｉａｍｉｎｅ」之成
      分量均無不足標示之成分量之情形，有該局九十二年四月七日藥檢壹字第０九
      二九二０四一九０號函及檢驗通知書一份可憑（見審理卷第七十一頁、第七十
      二頁）。是依上揭美國氰胺公司化驗室報告，已見在「南星藥局」購得之「銀
      寶善存」維他命藥之藥瓶外觀、標示之批次號、有效日期均與真正之「銀寶善
      存」維他命藥有所不符，且成分表上之英文字拼錯成「ｎｔｒｉｏｎａｌ」，
      藥錠內亦未含真正之「銀寶善存」維他命藥應有之Ｂｅｔａ─Ｃａｒｏｔｅｎ
      及Ｌｕｔｅｉｎ等成分，復經本院勘驗及送驗，亦見在「南星藥局」購得之「
      銀寶善存」維他命藥及查扣之「銀寶善存」維他命藥之藥瓶標示之批次號模式
      ，均未見有橫槓連接，其成分表上之英文字拼錯成「ｎｔｒｉｏｎａｌ」，且
      內含之藥錠為灰藍色橢圓形膜衣錠，而藥錠含有之「Ｎｉｃｏｔｉｎａｍｉｄ
      ｅ」、「Ｐｙｒｉｄｏｘｉｎ」及「Ｔｈｉａｍｉｎｅ」之成分量均較標示之
      成分量低落許多，此與告訴人提出之真品及被告提出之真品一之Ａ、Ｂ、真品
      二、三標示呈現出之批次號模式、藥錠顏色及足量成分之情形，業有明顯歧異
      ，則告訴人委託之市調人員在「南星藥局」購得及嗣在「南星藥局」查扣之此
      等被告向蕭坤益購入之所謂「銀寶善存」維他命藥，應非美國氰胺公司生產之
      真正「銀寶善存」維他命藥，而係仿冒如附表所示商標圖樣之仿冒品，且亦為
      未經核准擅自製造之偽藥，堪可確認。
    (3)被告原於警詢時坦稱上開在「南星藥局」查扣之「銀寶善存」維他命藥係為偽
      藥及客人如有需求即賣出等語（見警詢第一頁背面及第二頁），且於第一次偵
      訊時亦坦承知悉係偽藥等語（見偵查卷第四頁背面），再證人馬小華於偵訊中
      證稱：伊於九十一年二月二十一日下午五時許至「南星藥局」，很單純表示要
      購買善存二百二十粒裝的，「南星藥局」一位女店員問需幾瓶，伊稱買三瓶，
      該店員遂至進入店內左手邊玻璃櫃後、未設門之房間內取出「銀寶善存」維他
      命藥，並未討價還價即以每瓶九百五十元之價格賣予伊等語（見偵查卷第三十
      頁背面至第三十一頁），而警員在「南星藥局」執行搜索時同在場之告訴人之
      代理人甲○○亦陳稱：在進入「南星藥局」內之一個門後左邊，有一個一個之
      陳列架，擺設查扣之物及其他藥品等語（見審理卷第五十頁及第五十一頁），
      且依現場查獲之相片，顯示在「南星藥局」內搜索查扣之四瓶仿冒「銀寶善存
      」維他命藥，係置於透明置物箱內，同置物箱內尚存有三瓶金黃色藥錠之藥之
      情（見警卷第十七頁），再依前開勘驗告訴人提出之在九十一年二月二十一日
      下午五時許在「南星藥局」購得以及嗣經警搜索查扣之仿冒「銀寶善存」維他
      命藥結果，均見在瓶蓋上貼有「＄１０００、０５」之標籤，而證人蕭坤益業
      證稱：伊不知該標籤係何人貼上，伊開之「晟陽商行」並無此種標籤等語（見
      審理卷第四十九頁），是依上所述，被告原於警詢及偵訊中即坦承所賣之「銀
      寶善存」維他命藥係為偽藥等語，而證人馬小華亦係在「南星藥局」一樓店面
      內向該店店員購得仿冒「銀寶善存」維他命藥，且查扣之仿冒「銀寶善存」維
      他命藥亦均存於一樓店面後方房間內存放藥物之置物箱內，並再參酌被告係從
      事買賣藥品事業多年，對於藥品極為熟稔，具有豐富之辨別真偽能力，依其知
      識顯無將偽藥與水貨之概念相互混淆之理，且其對於上開標帖印刷模糊且英文
      字亦出現拼錯情形之仿冒「銀寶善存」維他命藥，依其辨別真偽能力亦足以產
      生該藥係屬仿冒之偽藥之認知為是，再該仿冒「銀寶善存」維他命藥其上均有
      標示價格之標籤，且顯然置於一樓店面後方房間之存放藥物之置物箱內並供店
      內人員取而出售，而被告亦陳稱非「南星藥局」之店員不得在「南星藥局」之
      櫃台賣藥，且其父業已八十多歲而住於「南星藥局」七樓住處等語，則「南星
      藥局」內之店員均為被告所僱，且該店買賣藥品之業務由被告一手掌管，衡情
      若非被告指示，店員實無得知何些藥物可對外出售，亦無擅自私下出售藥物之
      理，且若該仿冒「銀寶善存」維他命藥係供其父食用，既係供自家家人使用，
      焉何以須在瓶蓋上標示售價之標籤，亦實無不置放於七樓父親住居之處所以供
      父親方便取用，卻反而置於一樓處店面後方存放藥品之置物箱內之理等情綜合
      以觀，被告應知悉其以每瓶七百五十元買入之上揭仿冒「銀寶善存」維他命藥
      係為仿冒商品及偽藥，且係基於其之指示，「南星藥局」之店員始將之以每瓶
      九百五十元之價格對外賣出，而據以賺取差價牟利之事實，應至為彰顯。
    (4)從而，被告辯稱上開仿冒「銀寶善存」維他命藥係為水貨而非偽藥，且該維他
      命藥係供伊之父親食用而非供販售所用，又係「南星藥局」內之店員將該維他
      命藥對外賣出，其並不知情云云，無非為事後卸責之詞，不足採信。事證明確
      ，被告犯行洵堪認定。
三、按商標圖樣具有表彰商品來源之用意，則在上開仿冒「銀寶善存」維他命藥之藥
    瓶上之標帖及說明書上使用如附表所示商標圖樣，自有據以表彰由美國氰胺公司
    生產之「銀寶善存」維他命藥之意，性質上屬於刑法第二百二十條第一項所指之
    準文書。核被告所為，係犯藥事法第八十三第一項之販賣偽藥罪及商標法第六十
    三條明知為為意圖欺騙他人，於同一商品，使用相同於他人註冊商標之圖樣之商
    品而販賣罪，以及刑法第二百十六條、第二百十條、第二百二十條第一項之行使
    偽造準私文書罪。被告利用不詳姓名之成年店員進行上開犯行，為間接正犯；被
    告係一行為觸犯上開三罪，為想像競合犯，依刑法第五十五條規定，應從一重依
    藥事法第八十三第一項之販賣偽藥罪處斷。再被告先後多次販賣偽藥行為，時間
    緊接、方法相同，犯罪構成要件亦相同，顯係基於概括犯意反覆為之，為連續犯
    ，應加重其刑。公訴人漏論間接正犯之部分，應予補充，再上揭仿冒之「銀寶善
    存」維他命藥之藥瓶上，僅見於標帖及標示成分之說明書上有使用如附表所示商
    標圖樣之情形，此外並未見有何包裝及在包裝上出現使用該商標圖樣之狀況，公
    訴人認在包裝上印有該商標圖樣等語，尚有誤會；又被告先後二次販賣仿冒「銀
    寶善存」維他命藥予告訴人委託之市調人員之部分，雖未據公訴人起訴，然此與
    起訴部分有連續犯之裁判上一罪關係，為起訴效力所及，本院自應併予審判。審
    酌被告身為從事販賣藥品之業務，且商標具有辨識商品來源之功用，企業者通常
    經過相當時間並投入大量資金於商品之行銷及品質之改良，始得使該商標具有代
    表一定品質之效，被告竟基於私利販賣仿冒之商品，且所賣之物又係偽藥，對商
    標專用權人之權益造成侵害，並有害國家之國際形象，犯後又否認犯行等一切情
    狀，量處如主文所示之刑。末查被告先前未曾受有期徒刑以上刑之宣告，有臺灣
    高等法院被告全國前案紀錄表及高雄地方法院檢察署刑案紀錄查註紀錄表可參，
    素行尚非不良，且被告業與告訴人達成賠償之和解，有和解書一份可憑（見審理
    卷第九十頁、第九十一頁），堪認被告就其所犯過錯尚有進行彌補之動作，且現
    仍經營販賣藥品之業務，有正當之工作，信經本次偵審程序，當知所警惕而無再
    犯之虞，本院認對其宣告之刑，以暫不執行為適當，爰併予宣告緩刑三年，以勵
    自新。在「南星藥局」查獲之仿冒「銀寶善存」維他命藥四瓶及告訴人委託之市
    調人員在「南星藥局」購得之仿冒「銀寶善存」維他命藥共計四瓶，均為被告販
    賣之仿冒商品，應依商標法第六十四條規定宣告沒收。再藥事法第七十九條第一
    項應將查獲之偽藥沒入銷燬之規定，係行政上處分之規定，與刑事處分之沒收有
    別，自無適用藥事法第七十九條第一項規定之必要，又上開仿冒「銀寶善存」維
    他命藥，其標帖及說明書均附著於藥瓶上而成為一體，整瓶藥即為仿冒之商品，
    依商標法第六十四條規定即應整瓶予以沒收，無須就標帖及說明書部分另行宣告
    沒收，公訴人認應依藥事法第七十九條第一項規定諭知沒入銷燬及依商標法第六
    十四條就標帖及說明書之部分宣告沒收等語，容有誤會，均併此敘明。
四、公訴意旨另因於「南星藥局」同時查獲「銀寶善存」維他命藥之空瓶一瓶，認該
    瓶亦係仿冒之「銀寶善存」維他命藥，而認被告販賣偽藥之行為尚有包含該空瓶
    在內等語，惟查該「銀寶善存」維他命藥之空瓶，其上並未見貼有「＄１０００
    、０５」之標籤，且瓶上之商品條碼為「０００５─４１７７─９０２」、藥品
    成份表上之英文字為「ｎｕｔｒｉｔｉｏｎａｌ」，有本院勘驗筆錄可稽（見審
    理卷第五十二頁至第五十四頁），則由該瓶上之商品條碼係數字中有橫槓之模式
    ，與前開告訴人提出之真品及被告提出之真品一之Ｂ、真品二及真品三之「銀寶
    善存」維他命藥藥瓶上之標示商品條碼方式相同，且藥品成份表上之英文字並未
    錯誤，此外亦無藥錠可供鑑定成份等情觀之，尚無從遽認該空瓶之「銀寶善存」
    維他命藥係屬仿冒之商品或偽藥，自無從認定被告販賣偽藥之行為尚有包含該空
    瓶在內，然因公訴意旨認此與前揭成罪部分有想像競合犯之裁判上一罪關係，爰
    不另為無罪之諭知，附此敘明。
據上論斷，應依刑事訴訟法第二百九十九條第一項前段，藥事法第八十三第一項，商
標法第六十三條、第六十四條，刑法第十一條前段、第五十六條、第二百十六條、第
二百十條、第二百二十條第一項、第五十五條、第七十四條第一款，判決如主文。
中      華      民      國    九十二    年      六      月      二十    日
                                  臺灣高雄地方法院刑事第三庭
                                        法  官    陳威龍
右正本證明與原本無異。
如不服本判決，應於判決送達後十日內，向本院提出上訴狀。
                                        書記官    張家瑜
中      華      民      國    九十二    年      六      月     二十四   日
附錄本案論罪科刑法條
藥事法第八十三條第一項：
明知為偽藥或禁藥，而販賣、供應、調劑、運送、寄藏、牙保、轉讓或意圖販賣而陳
列者，處五年以下有期徒刑，得併科新台幣十萬元以下罰金。
商標法第六十三條
明知為前條商品而販賣、意圖販賣而陳列、輸出或輸入者，處一年以下有期徒刑、拘
役或科或併科新臺幣五萬元以下罰金。
刑法第二百十六條
行使第二百十條至第二百十五條之文書者，依偽造、變造文書或登載不實事項或使登
載不實事項之規定處斷。
刑法第二百十條
偽造、變造私文書，足以生損害於公眾或他人者，處五年以下有期徒刑。
第二百二十條第一項
在紙上或物品上之文字、符號、圖畫、照像，依習慣或特約，足以為表示其用意之證
明者，關於本章及本章以外各罪，以文書論。


司法院資訊處製作；財團法人民間司法改革基金會備份。
